【裁判字號】    99,交聲,444
【裁判日期】    990811
【裁判案由】    違反道路交通管理處罰條例聲明異議
【裁判全文】
臺灣新竹地方法院交通事件裁定         99年度交聲字第444號
原處分機關  交通部公路總局新竹區監理所
異  議  人
即受處分人  甲○○
上列異議人即受處分人因違反道路交通管理處罰條例案件，對於
交通部公路總局新竹區監理所民國99年7 月1 日所為之處分（竹
監營字第裁50-E00000000號），聲明異議，本院裁定如下：
    主  文
異議駁回。
    理  由
一、按受處分人不服道路交通管理處罰條例第8 條所定主管機關
    所為之處罰者，得於接到裁決書之翌日起20日內，向管轄地
    方法院聲明異議；此項向管轄法院聲明異議之期間，應自裁
    決送達之翌日起算，並得依法扣除在途期間及聲請回復原狀
    ，道路交通管理處罰條例第87條第1 項、道路交通案件處理
    辦法第12條分別定有明文。次按，汽車駕駛人飲用酒類或其
    他類似物後其吐氣所含酒精濃度超過每公升0.25毫克或血液
    中酒精濃度超過百分之0.05以上者，不得駕車；汽車駕駛人
    ，駕駛汽車經測試檢定酒精濃度超過規定標準者，處新臺幣
    （下同）15,000元以上60,000元以下罰鍰，並當場移置保管
    該汽車及吊扣其駕駛執照1 年；而汽車駕駛人經依第1 項規
    定吊扣駕駛執照，於吊扣期間再有上開情形者，處60,000元
    元罰鍰，並當場移置保管該汽車及吊銷其駕駛執照，3 年內
    不得考領駕駛執照；汽車駕駛人，因違反本條例及道路交通
    安全規則之規定，受吊銷駕駛執照處分時，吊銷其持有各級
    車類之駕駛執照，道路交通安全規則第114 條第2 款、道路
    交通管理處罰條例第35條第1 項、第3 項前段、第67條第2
    項前段、第68條分別定有明文。另前揭規定所謂「汽車」，
    係指在道路上不依軌道或電力架線而以原動機行駛之車輛（
    包括機器腳踏車），道路交通安全規則第2 條第1 項第1 款
    亦有明文規定，故騎乘機車若有上述違規行為，亦有前揭處
    罰規定之適用。
二、原處分機關認受處分人即異議人甲○○於民國99年6 月16日
    17時5 分許，騎乘車號NWG-970 號重型機車，行經新竹縣竹
    北市○○路與自強南路口時，為警攔檢並施以呼氣酒精濃度
    測試，測得其呼氣酒精濃度為每公升0.32毫克，涉有道路交
    通管理處罰條例第35條第1 項第1 款之違規，且認異議人乃
    係在駕駛執照吊扣期間駕駛前揭機車，故經警製單舉發後，
    爰依上開法律規定，於99年7 月1 日以竹監營字第裁50-E00
    000000號裁罰異議人罰鍰60,000元並吊銷駕駛執照，3 年內
    禁考在案，此有新竹縣政府警察局舉發違反道路交通管理事
    件通知單影本、原處分機關違反道路交通管理事件裁決書影
    本各1 份附卷可按。
三、聲明異議意旨略以：異議人違規係駕駛前揭機車，汽車、機
    車應分開裁罰，爰聲明異議，請求免以吊銷汽車駕照云云。
四、經查：
  (一)本件異議人即受處分人甲○○收受原處分機關之上揭裁決書
    日期為民國99年7 月5 日，而於同年月23日向原處分機關聲
    明異議等情，有送達證書、原處分機關收文戳章及該機關對
    違反道路交通管理事件不服裁決聲明異議案件移送書（見本
    院卷第11頁、第5 頁、第2 頁）在卷可證，本件尚未逾越法
    定聲明異議之20日期間，合先敘明。
  (二)異議人前於98年11月23日19時43分，駕駛車號NZ-1229 號自
    小客車，行經新竹市○○路376 巷時，經警攔檢測得其呼氣
    酒精濃度達每公升0.43毫克，違反道路交通管理處罰條例第
    35條第1 項第1 款規定，經警製單舉發後，再經交通部公路
    總局新竹監理站於98年12月7 日以竹監新三字第裁51-E0000
    0000號裁決書裁罰異議人罰鍰34,500元，吊扣駕駛執照12個
    月並施以道安講習，此有上開舉發違規通知單影本及裁決書
    影本在卷可佐（見本院卷第14頁至第15頁）。又依本件原處
    分機關99年7 月28日竹監營字第0990012660號函檢附之異議
    人駕照基本資料所示，其駕駛執照吊扣之起迄期間係自98年
    12月7 日起至99年12月6 日止。
  (三)嗣異議人於前揭駕駛執照吊扣期間即99年6 月16日，復在其
    酒精濃度超過規定標準之情況下（呼氣酒精濃度每公升0.32
    毫克），騎乘前揭機車，此除經原處分機關認定在案外，並
    為異議人所是認，揆諸首揭法律規定，原處分機關自應裁罰
    異議人罰鍰60,000元及吊銷其駕駛執照，且處分其3 年內不
    得再為考領，於法當無不合。異議人雖執前詞聲明異議，請
    求免為吊銷駕照云云，然考諸前揭法律規定之立法意旨乃係
    為確保公眾交通安全，避免酒後駕駛者一犯再犯，故乃對於
    再犯者加重處罰，條文內容業已明定一定之處罰內容，並未
    賦予原處分機關或法院就處罰內容有何裁量餘地，且此項規
    定亦難認有違比例原則，自難依異議人之所請，而免為吊銷
    其駕照之處分。
五、綜上所述，應堪認定異議人確有道路交通管理處罰條例第35
    條第3 項前段之駕照吊扣期間酒後駕車之違規情事，揆諸首
    揭法律規定，原處分機關裁罰異議人罰鍰60,000元及吊銷其
    駕駛執照，且處分其3 年內不得再為考領，自屬有據，異議
    人仍執詞聲明異議，洵無理由，本院當應裁定駁回。
據上論斷，依道路交通管理處罰條例第87條第2 項、道路交通案
件處理辦法第19條，裁定如主文。
中    華    民    國    99    年    8     月    11    日
                  交通法庭  法  官  朱美璘
以上正本證明與原本無異。
如不服本裁定，應於裁定送達後5日內向本院提出抗告狀。
中    華    民    國    99    年    8     月    11    日
                            書記官  楊嘉惠

司法院資訊處製作；財團法人民間司法改革基金會備份。
